【裁判字號】    99,易,739
【裁判日期】    990430
【裁判案由】    毒品危害防制條例
【裁判全文】
臺灣板橋地方法院刑事判決               99年度易字第739號
公  訴  人  臺灣板橋地方法院檢察署檢察官
被      告  甲○○
上列被告因違反毒品危害防制條例案件，經檢察官提起公訴（98
年度毒偵字第8781號)，被告於本院準備程序中就被訴事實為有
罪之陳述，經本院合議庭裁定由受命法官獨任進行簡式審判程序
，判決如下：
    主  文
甲○○施用第二級毒品，累犯，處有期徒刑伍月，如易科罰金，
以新臺幣壹仟元折算壹日。扣案之第二級毒品甲基安非他命壹包
( 驗餘淨重零點壹捌公克) 及殘渣袋壹只( 內含甲基安非他
命量微無從秤重分離) 均沒收銷燬；扣案之甲基安非他命吸食器
壹組，及包裝上開甲基安非他命之外包裝袋壹只均沒收。
    事  實
一、甲○○前因施用毒品案件，經本院以97年度毒聲字第615號
    裁定送觀察、勒戒後，認無繼續施用毒品傾向，於民國97年
    6月12日執行完畢釋放出所，並由臺灣板橋地方法院檢察署
    檢察官以97年度毒偵字第2576號為不起訴處分確定；復因施
    用毒品案件，經本院以98年度簡字第1519號判處有期徒刑3
    月確定，並於98年7月13日易科罰金執行完畢。詎其仍不知
    悔改，於前揭觀察勒戒執行完畢釋放後5年內，復基於施用
    第二級毒品甲基安非他命之犯意，於98年11月20日19時許，
    在臺北縣三重市○○○路26巷26號3樓租屋處，以將甲基安
    非他命置於玻璃球內燒烤之方式施用甲基安非他命一次。嗣
    於同年月22日凌晨0時10分許，為警持搜索票於上揭地點當
    場查獲甲○○、郭朝宗（由檢察官另案偵辦），並扣得甲基
    安非他命1 袋（實稱毛重0.3340公克，淨重0.1340公克，取
    樣0.0002公克鑑定用罄，餘重0.1338公克）、殘渣袋1 只、
    甲基安非他命吸食器1 組等物，另採集甲○○尿液送鑑定，
    鑑定結果呈甲基安非他命類陽性反應，始悉上情。
二、案經臺北縣政府警察局新莊分局報告臺灣板橋地方法院檢察
    署檢察官偵查後提起公訴。
    理  由
一、程序方面：按除被告所犯為死刑、無期徒刑、最輕本刑為3
    年以上有期徒刑之罪或高等法院管轄第一審案件者外，於第
    一次審判期日前之準備程序進行中，被告先就被訴事實為有
    罪之陳述時，審判長得告知被告簡式審判程序之旨，並聽取
    當事人、代理人、辯護人及輔佐人之意見後，裁定進行簡式
    審判程序，刑事訴訟法第273 條之1 第1 項定有明文。經核
    ，本件被告甲○○所犯係死刑、無期徒刑、最輕本刑為3年
    以上有期徒刑以外之罪，其於準備程序中就被訴事實為有罪
    之陳述，經法官告知簡式審判程序之旨，並聽取公訴人、被
    告之意見後，本院爰依首揭規定，合議裁定由受命法官獨任
    進行簡式審判程序，合先敘明。
二、上揭犯罪事實，業據被告於警詢、偵查、本院準備程序及審
    理時坦承不諱，並有臺灣檢驗科技股份有限公司98年12月11
    日濫用藥物檢驗報告、臺北縣政府警察局新莊分局偵辦毒品
    危害防制條例案被移送人姓名代碼對照表各1份在卷可憑。
    又被告為警查獲時所扣得之白色結晶1袋經送鑑定，確含第
    二級毒品甲基安非他命成分（實稱毛重0.3340公克，淨重0.
    1340公克，取樣0.0002公克鑑定用罄，餘重0.1338公克），
    亦有交通部民用航空局航空醫務中心98年12月7 日航藥醫鑑
    字第09861 23號毒品鑑定書、臺北縣政府警察局新莊分局扣
    押物品目錄表、毒品初步檢驗報告書、查獲毒品案重量鑑定
    證明書各1 份及查獲現場照片12張在卷足佐，此外，並有甲
    基安非他命吸食器1 組扣案可憑，因認被告之自白與事實相
    符，堪予採信。又被告前因施用毒品案件，經本院以97年度
    毒聲字第615 號裁定送觀察、勒戒後，認無繼續施用毒品傾
    向，於97年6 月12日執行完畢釋放出所，並由臺灣板橋地方
    法院檢察署檢察官以97年度毒偵字第2576號為不起訴處分確
    定等情，有臺灣高等法院被告前案紀錄表附卷可憑，被告既
    於觀察勒戒釋放後，5 年內再犯本件施用毒品罪，依毒品危
    害防制條例第23條第2 項之規定，即應依法予以訴追處罰。
    本件罪證明確，被告犯行洵堪認定，應予依法論科。
三、查甲基安非他命係毒品危害防制條例第2 條第2 項第2 款所
    規定之第二級毒品，故核被告所為，係犯該條例第10條第2
    項之施用第二級毒品罪，其施用前持有甲基安非他命之低度
    行為，應為施用之高度行為所吸收，不另論罪。又被告前有
    如犯罪事實欄所載之論罪科刑執行情形，有臺灣高等法院被
    告前案紀錄表附卷可憑，其於受徒刑執行完畢後5 年內，故
    意再犯本件有期徒刑以上之罪，為累犯，應依刑法第47條第
    1項加重其刑。爰審酌被告前經觀察勒戒及本院論罪科刑後
    ，仍不知戒斷其施用毒品之惡習，惟其犯後坦承其過，態度
    良好，核施用毒品屬於自殘行為，犯罪手段尚屬輕微，及其
    犯罪動機、目的、生活狀況、智識程度、所生危害等一切情
    狀，量處如主文所示之刑，並諭知易科罰金之折算標準，以
    資懲儆。
四、扣案之甲基安非他命1 包( 驗餘淨重0.1338公克) 與殘渣袋
    1 只( 內含甲基安非他命量微無從秤重分離) ，不問屬於犯
    人與否，均應依毒品危害防制條例第18條第1 項前段規定，
    沒收銷燬。至扣案之甲基安非他命吸食器1 組，係被告所有
    供其犯本案施用毒品罪所用之物；扣案包裝上開甲基安非他
    命之外包裝袋1 只( 僅係用於包裹甲基安非他命，防其裸露
    、潮濕，便於攜帶持有，並非不可分離) ，亦為被告所有之
    物，業據其供承在卷，爰均依刑法第38條第1 項第2 款之規
    定宣告沒收之。
據上論斷，應依刑事訴訟法第273 條之1 第1 項、第299 條第1
項前段，毒品危害防制條例第10條第2 項、第18條第1 項前段，
刑法第11條前段、第41條第1 項、第47條第1 項、第38條第1 項
第2 款，判決如主文。
本案經檢察官黃致中到庭執行職務。
中    華    民    國    99    年    4     月    30    日
                  刑事第十四庭   法  官  陳昭筠
以上正本證明與原本無異。
如不服本判決應於送達後10日內向本院提出上訴狀。
                                 書記官  黃文儀
中    華    民    國    99    年    4     月    30    日
附錄本案論罪科刑法條全文
毒品危害防制條例第10條
施用第一級毒品者，處 6 月以上 5 年以下有期徒刑。
施用第二級毒品者，處 3 年以下有期徒刑。

司法院資訊處製作；財團法人民間司法改革基金會備份。
